臺灣雲林地方法院小額民事判決　　　　
                                   111年度六小字第159號
原      告  新光產物保險股份有限公司

法定代理人  吳昕紘  
訴訟代理人  劉哲育  
被      告  陳英彪  
上列當事人間損害賠償（交通）事件，本院於民國111 年7月11
日言詞辯論終結，判決如下：
    主  文
被告應給付原告新臺幣7,440元，及自民國111 年5 月15日起至
清償日止，按年息百分之5 計算的利息。
原告其餘之訴駁回。
訴訟費用新臺幣1,000 元，其中新臺800元由被告負擔，餘由原
告負擔。
本判決第一項得假執行。
     事實及理由
一、原告起訴主張：被告於民國109 年6 月22 日11時40分許，
    駕駛車牌號碼00-0000號自用小客車，於嘉義市○區○○街00號
    內時，因駕駛不慎撞擊原告所承保、訴外人陳昭伃所有所駕
    駛之車牌號碼000-0000號自用小客車（下稱承保車輛）發生
    車禍，致其車身受損。系爭車輛修復費用總計新臺幣（下同
    ）9,269 元（含其中零件3,140元、工資770元、烤漆5,359
    元），原告本於保險責任已經賠付修理費用，爰依民法第18
    4 條第1 項、第191 條之2 及保險法第53條第1 項之規定提
    起本件訴訟，並聲明：被告應給付原告9,269 元，及自起訴
    狀繕本送達翌日起至清償日止，按年息百分之5 計算之利息
    。
二、被告則以：被告車輛撞到承保車輛擦傷不明顯，原告請求的
    部分並非被告所擦傷部分等語資為抗辯。
三、得心證之理由：
　　原告主張被告於上開時、地駕駛被告車輛，致系爭車輛受有
    損害乙節，業據其提出行車執照、道路交通事故當事人登記
    聯單、交通事故現場圖、照片、統一發票、估價單、車損照
    片、代位求償同意書及理賠申請書等件為證，並有嘉義市政
    府警察局111年5 月3日嘉市警交字第1111904076號函暨所附
    本件交通事故肇事資料附卷可佐，自堪信原告之上開主張為
    真實。
㈡、按因故意或過失，不法侵害他人之權利者，負損害賠償責任
    ；汽車、機車或其他非依軌道行駛之動力車輛，在使用中加
    損害於他人者，駕駛人應賠償因此所生之損害，民法第184
    條第1 項前段、第191 條之2 前段定有明文。另按被保險人
    因保險人應負保險責任之損失發生，而對於第三人有損失賠
    償請求權者，保險人得於給付賠償金額後，代位行使被保險
    人對於第三人之請求權；但其所請求之數額，以不逾賠償金
    額為限，保險法第53條第1 項亦有明文。經查被告駕駛車輛
    擦撞到承保車輛，並致承保車輛受損，被告就系爭事故之發
    生應負全部過失責任等情，已如前述，則被告對原告因此所
    受之損害，依前揭法條規定，自應負賠償責任。是原告本於
    侵權行為損害賠償之法律關係，請求被告負損害賠償責任，
    即屬有據。
㈢、次按不法毀損他人之物者，被害人得請求賠償其物因毀損所
    減少之價額，民法第196 條定有明文；又按物被毀損時，被
    害人除得依民法第196 條請求賠償外，並不排除民法第213
    條至第215 條之適用。依民法第196 條請求賠償物被毀損所
    減少之價額，得以修復費用為估定之標準，但以必要者為限
    （例如︰修理材料以新品換舊品，應予折舊），此有最高法
    院77年度第9 次民事庭會議決議可資參照。經查：
１、原告主張承保車輛因上揭事故受有修理費用9,269元之損失，
    固據其提出統一發票、估價單、車損照片為證。被告固以原
    告請求的部分並非被告所擦傷部分等語置辯，惟據本院依職
    權向嘉義市政府警察局調閱本件經警至現場處理車禍道路交
    通事故現場圖、A3類道路交通事故調查紀錄表、交通事故談
    話紀錄表、車籍資料及照片等資料，並觀以兩車撞擊之受損
    部位，亦核與事故現場車損照片大致相符。況汽車維修廠就
    車禍事故車輛修繕，均係以其汽車維修之專業智識就事故車
    輛車身損害情形、損害部位等情為綜合判斷始為修繕或更換
    ，衡情應無捏造虛編維修項目之必要，故被告上開所辯，洵
    非有據。
２、然原告承保車輛係107 年8 月出廠，有該車行車執照影本附
    卷可稽（見本院卷第5 頁），而承保車輛修復之費用包括零
    件3,140元、工資770元、烤漆5,359元，故衡以本件承保車
    輛有關材料零件部分之修復，既以新零件更換被損害之舊零
    件，則在計算損害賠償額時，自應將零件折舊部分予以扣除
    。至於計算折舊之方式，依行政院所頒「固定資產耐用年數
    表」及「固定資產折舊率表」之規定，非運輸業小客車之耐
    用年數為5 年，依定率遞減法每年折舊千分之369，參酌營
    利事業所得稅結算申報查核準則第95條第6 項規定，固定資
    產提列折舊採用定率遞減法則者，以1 年為計算單位，其使
    用期限未滿1 年者，按實際使用之月數相當於全年之比例計
    算之，不滿1 月者，以月計。營利事業固定資產採用定率遞
    減法折舊者，其最後一年度之未折減餘額，以等於成本10分
    之1 為合度。則原告承保車輛自出廠日107 年8月起至發生
    車禍日109 年6月22日止，按前揭規定應以1 年11月計算，
    故承保車輛之修復費用其中零件部分，扣除折舊金額後為1,
    311元（詳如後計算式所示），加計工資770元、烤漆5,359
    元，則本件原告承保車輛因車禍所支出之必要修理費用應為
    7,440元 （計算式：1,311＋770＋5,359＝7,440 ），原告主張
    之車輛修復費用，在此範圍內自屬必要費用，逾此範圍，即
    屬無據。
四、從而，原告依侵權行為及保險代位之法律關係，請求被告給
    付7,440元，及自起訴狀繕本送達翌日即111 年5月15日（本
    件起訴狀於111 年5月4日寄存送達於被告，故自寄存之翌日
    起算10日，即於111 年5月14 日發生送達之效力）起至清償
    日止，按年息5%計算之法定遲延利息，為有理由，應予准許
    ，逾此範圍之請求，則無理由，爰予駁回。
五、本件事證已臻明確，兩造其餘攻擊防禦方法及證據，核與判
    決之結果不生影響，爰不一一論列，併此敘明。　　　　　
六、本件原告勝訴部分係適用小額訴訟程序為被告敗訴之判決，
    依民事訴訟法第436 條之20規定，應依職權宣告假執行。至
    原告敗訴部分，其假執行之聲請已失其依附，應併予駁回。
七、訴訟費用負擔之依據：民事訴訟法第79條。
中    華    民    國    111    年    7    月    25    日
                  斗六簡易庭      法  官  温文昌
上列為正本係照原本作成。
如不服本判決，應於送達後20日內，以判決違背法令為理由，向
本院斗六簡易庭提出上訴狀並表明上訴理由（上訴理由應記載原
判決所違背之法令及其具體內容、依訴訟資料可認為原判決有違
背法令之具體事實）。如於本判決宣示後送達前提起上訴者，應
於判決送達後20日內補提上訴理由書（須按他造人數附繕本）。
中　　華　　民　　國　　111 　年　　7 　　月　　26　　日
                                  書記官  林雅菁  
附表
-----
折舊時間           金額
第1年折舊值        3,140×0.369=1,159
第1年折舊後價值    3,140-1,159=1,981
第2年折舊值        1,981×0.369×(11/12)=670
第2年折舊後價值    1,981-670=1,311